Inventaris van het archief van W. Drees [levensjaren 1886-1988] en enkele familieleden, (1853) 1900-2000 (2002)
Nationaal Archief, Den Haag
- WILLEM DREES (1886-1988), A.
  - OPENBAAR LEVEN, A.1.
    - Nevenfuncties, 1910-1968, A.1.12.
      - Lid van het Dagelijks bestuur van het Studiefonds voor Werkverruiming (1939-1940?), A.1.12.60.
        - Stukken betreffende zijn lidmaatschap van het Dagelijks Bestuur van de Stichting Studiefonds voor Werkverruiming., 1939-1940; 1244; 1 omslag
      - Bestuurslid van het Centraal Instituut voor Industrialisatie (1939-1940?), A.1.12.61.
        - Stukken betreffende zijn lidmaatschap van het Algemeen Bestuur van het Centraal Instituut voor Industrialisatie., 1938-1940; 1245; 1 omslag
          Van de notulen van de eerste bestuursvergadering is alleen de eerste bladzijde aanwezig.
      - Lid van het Uitvoerend comité van de Socialistische Arbeiders Internationale (1939-1940), A.1.12.62.
        - Stukken betreffende de vergadering van het Uitvoerend comité van de Socialistische Internationale in Brussel van 23 tot en met 25 februari 1940., 1246; 1 omslag
          Drees maakte namens de SDAP deel uit van dit comité, samen met J.J. Vorrink.
      - Bestuurslid van het 'Algemeen Steuncomité 1939' (1939-1940), A.1.12.63.
        - Stukken betreffende zijn lidmaatschap van het bestuur van het 'Algemeen Steuncomité 1939'., 1939, 1940; 1247; 5 stukken
      - Lid van het bestuur van de Nederlandse groep van de Interparlementaire Unie, 1940, A.1.12.64.
        - Agenda van de algemene vergadering van de Nederlandse groep der Interparlementaire Unie op 6 maart 1940, met onder meer kandidaatstelling van Drees voor de verkiezing tot bestuurslid, gedrukt., 1248; 1 stuk
      - Lid van de Commissie ordening maatschappelijk hulpbetoon (1943-1944), A.1.12.65.
        - Stukken betreffende zijn lidmaatschap van de Commissie ordening maatschappelijk hulpbetoon, ingesteld door de Nederlandsche Vereeniging voor Armenzorg en Weldadigheid., 1943-1944; 1249; 1 omslag
      - Commissaris, later president-commissaris van NV De Centrale Arbeiders-Verzekerings- en Depositobank NV (1945-1962), A.1.12.66.
        - Stukken betreffende de zuivering van de leiding van NV De Centrale Arbeiders- Verzekerings- en Depositobank na de bevrijding., 1945, 1946; 1250; 1 omslag
        - Stukken ontvangen als president-commissaris van De Centrale Arbeiders-Verzekeringsbank NV., 1957, 1959, 1961; 1251; 5 stukken
        - Stukken betreffende het aftreden van H.J. Hofstra als directeur van De Centrale Arbeiders-Verzekeringsbank NV., 1960, 1961; 1252; 1 omslag
        - Notulen van de vergadering van de Raad van Commissarissen van De Centrale Arbeiders-Verzekeringsbank N.V. te Den Haag, afschrift, met bijlagen., 1962; 1253; 3 stukken
          In deze vergadering trad Drees af als president-commissaris en als commissaris. Alleen de laatste pagina van de notulen is aanwezig.
      - Lid van de Tweede Kamer (1946, 1948, 1952, 1956), A.1.12.67.
        - Stukken betreffende zijn benoeming en ontslag als lid van de Tweede Kamer., 1946, 1947, 1952; 1254; 3 stukken
          Een brief is gedateerd 9 oktober 1947, een jaar waarin geen verkiezingen werden gehouden.
      - Lid van de Commissie van de PvdA tot herziening van het beginselprogram (1957), A.1.12.68.
        - Ingekomen uitnodiging om zitting te nemen in de Commissie van de PvdA tot herziening van het beginselprogram., 1957; 1255; 1 stuk
          Drees bedankte na enkele vergaderingen voor het lidmaatschap.
      - Voorzitter van de Commissie Spreiding Rijksinstellingen (1960-1964), A.1.12.69.
        - Knipsel van een artikel van W. Drees jr. over verplaatsing van het regeringscentrum., 1959; 1256; 1 stuk
        - Stukken betreffende de instelling en de officiële installatie van de Commissie Spreiding Rijksinstellingen door de minister van Volkshuisvesting en Bouwnijverheid., 1960; 1257; 4 stukken
        - Notulen van de vergaderingen van de commissie., 1960-1961; 1258; 1 omslag
        - Notities ontvangen als voorzitter van de commissie., 1960 en z.d.; 1259; 1 omslag
        - Rapport van de commissie, met aanbiedingsbrief aan de minister van Volkshuisvesting en Bouwnijverheid, minuut., 1961; 1260; 1 deel, 1 stuk
        - Ingekomen brieven betreffende de behandeling van het rapport door de regering, en inzake de formele opheffing van de commissie, met bijlage., 1961, 1964; 1261; 4 stukken
      - Voorzitter van de Commissie Emulgator ME-18 (1960-1961), A.1.12.70.
        - Tekst van de taakomschrijving van de 'Commissie Emulgator ME-18' tot onderzoek van de zgn. 'Planta'-affaire, ingesteld door de Raad van Bestuur van Unilever NV., 1960; 1262; 1 stuk
        - Stukken ontvangen en opgemaakt als voorzitter van de 'Commissie Emulgator ME-18'., 1960-1962; 1263; 1 omslag
        - Notulen van de vergaderingen van de commissie, met bijlage., 1960, 1961; 1264; 1 omslag
        - Chronologisch verslag van het verloop van de zgn. Planta-affaire van 22 augustus 1960 tot en met 19 september 1960, ingezonden door mr. C.T.C. Heyning, met bijlagen., 1265; 1 omslag
        - Knipsels over de Planta-affaire, en correspondentie met W.F. Wertheim naar aanleiding van een artikel van diens hand over Drees' aandeel in het onderzoek., 1960, 1961; 1266; 1 omslag
        - Verslag van de commissie., 1961; 1267; 1 stuk
        - Tekst van de door F.J. Tempel, voorzitter van de Raad van Bestuur van Unilever NV, uitgesproken rede op de jaarvergadering te Rotterdam., 1961; 1268; 1 stuk
      - Voorzitter van de Commissie van advies inzake uitkeringen ten gunste van Nederlandse slachtoffers van de nationaal-socialistische vervolging (1961-1962), A.1.12.71.
        - Stukken en knipsels betreffende de te treffen regelingen voor de uitkering van schadeloosstellingen aan Nederlandse slachtoffers van nationaal-socialistische vervolging, in het kader van de met West-Duitsland op 8 april 1960 gesloten verdragen., (1947) 1960-1966; 1269
        - Ingekomen brief van de minister-president betreffende de instelling van de commissie van advies inzake uitkeringen ten gunste van Nederlandse slachtoffers van de nationaal-socialistische vervolging., 1961; 1270; 1 stuk
        - Rapport van de commissie van advies inzake uitkeringen ten gunste van Nederlandse slachtoffers van de nationaal-socialistische vervolging, in tweevoud., 1962; 1271; 1 deel, 1 stuk
        - Ingekomen brief van de minister-president met dankzegging voor het door de commissie uitgebrachte rapport., 1962; 1272; 1 stuk
        - Eindverslag betreffende de werkzaamheden van het Centraal Afwikkelingsbureau Duitse Schadeuitkeringen (CADSU), met begeleidende brief en bijlagen., 1966; 1273; 1 omslag
      - Voorzitter van het Curatorium van het oorlogsmuseum Overloon (1961-1968), A.1.12.72.
        - Stukken betreffende het oorlogsmuseum te Overloon en Drees' voorzitterschap van het Curatorium van dat museum., 1960-1975; 1274; 1 omslag
      - Voorzitter van de Stichting 'Nederlands Comité Vluchtelingenhulp 1963' (1963-1965), A.1.12.73.
        - Ingekomen brief van C.L. Patijn, voorzitter van de Nederlandse Federatie voor Vluchtelingenhulp, met het verzoek om het voorzitterschap te aanvaarden van een nationaal actiecomité voor vluchtelingenhulp., 1963; 1275; 1 stuk
        - Akte van oprichting van de Stichting 'Nederlands Comité Vluchtelingenhulp 1963', verleden voor notaris E. Spier te Amsterdam, afschrift., 1276; 1 katern
        - Krantenknipsels en brochures betreffende hulp aan vluchtelingen in Griekenland en Turkije., 1963, 1964; 1277; 1 omslag
        - Verslag van de op 21 oktober 1963 gehouden actie 'Hun laatste kans' ten bate van vluchtelingen in Griekenland en Turkije, gedrukt, met begeleidende brief., 1964; 1278; 1 katern, 1 stuk
          Het verslag bevat een voorwoord van Drees.
        - Ingekomen brief van C.L. Patijn, voorzitter van de Nederlandse Federatie voor Vluchtelingenhulp, met dankzegging voor de medewerking van Drees aan de hulpactie., 1964; 1279; 1 stuk
        - Accountantsrapport inzake de controle van de financiële verantwoording van de stichting over de periode 13 juni 1963 - 2 juni 1965., 1280; 1 katern
        - Verslag van de op 11 september 1965 in Amsterdam gehouden Vluchtelingendag. Gedrukt., z.d.; 1281; 1 katern
        - Ingekomen brief van mr. F.J.F.M. van Thiel houdende uitnodiging om voorzitter te worden van het Comité van aanbeveling van het Nederlands Comité Vluchtelingenhulp 1966., 1965; 1282; 1 stuk
      - Lid van het Curatorium van de Stichting Volk en Verdediging (1964-1967), A.1.12.74.
        - Ingekomen brieven van het bestuur van de Stichting Volk en Verdediging betreffende zijn lidmaatschap van het curatorium van deze stichting., 1964, 1967; 1283; 5 stukken
    - Lid van verenigingen en gezelschappen, A.1.13.
      - Stenografie-Groote, A.1.13.1.
        - Knipsels betreffende stenografie, de stenografische beweging en Drees' rol daarin, met bijlagen., 1899-1986; 1284-1285; 2 omslagen
          - 1899-1939, 1284
          - 1947-1986, 1285
        - Diverse stukken betreffende stenografie en de stenografische beweging., 1900-1974; 1286; 1 omslag
        - Door hem behaalde diploma's in de stenografie-Groote., 1900, 1901, 1903; 1287; 1 omslag
        - Stukken betreffende de Amsterdamsche Stenografen-Vereeniging Groote 'Steeds Sneller'., 1902-1927; 1288; 1 omslag
          Drees was mede-oprichter van deze vereniging en bestuurslid van 1902 tot 1904.
        - Correspondentiecahier van de Amsterdamsche Stenografen-Vereeniging Groote 'Steeds Sneller'., 1902; 1289; 1 deel
          In steno. Dit cahier circuleerde april-juli 1902 onder de leden die op de Openbare Handelsschool zaten, onder wie Drees.
        - Teksten van artikelen en redevoeringen van zijn hand betreffende stenografie en de stenografische beweging, met bijlagen., 1902-1978; 1290; 1 omslag
        - Correspondentie met A.W. Groote, ontwerper van de stenografie-Groote, met bijlagen., 1902-1942; 1291-1292; 2 omslagen
          - Briefwisseling, 1902-1940, 1291
          - Ingekomen briefkaarten, 1902-1942, 1292
        - Correspondentie betreffende stenografie en de stenografische beweging., 1902-1980; 1293-1294; 2 omslagen
          Alfabetisch geordend. De brieven zijn grotendeels in steno. Zie ook inv.nrs. 1291-1292 en 1300.
          - Brieven, 1903-1980, 1293
          - Briefkaarten, 1902-1945, 1294
        - Stukken betreffende de door Drees en anderen afgelegde openbare proeven om de deugdelijkheid van de stenografie-Groote voor de vergaderpraktijk te bewijzen., 1903, 1905; 1295; 5 stukken
        - Stukken betreffende de Nederlandse Stenografen-Bond 'Groote' en de Federatie voor Stenografie 'Groote'., 1904-1920, 1940 en z.d.; 1296; 1 omslag
          Drees was bestuurslid van zowel de Bond (1904-1917) als de Federatie (1917-1940).
        - Aantekeningen betreffende de stenografische systeemstrijd., ca. 1906; 1297; 1 omslag
        - Cahiers met stenografische verslagen, in het bijzonder van colleges van G.J.P.J. Bolland., 1906-1913; 1298; 7 katernen
        - Poster met foto's van de Amsterdamsche Stenografen-Vereeniging Groote 'Steeds Sneller', gebruikt voor een tentoonstelling van de Haagsche Stenografen-Vereeniging 'Groote'., 1914; 1696; 1 stuk
          Was oorspronkelijk inv.nr. 1299.
        - Ingekomen brieven van J.A. Dreesman en zijn vrouw., 1916-1974; 1300; 1 pak
        - Ingekomen brieven van J.C. van Zelm, secretaris van de Bolland-Stichting, betreffende uitwerking van stenografische verslagen van colleges van G.J.P.J. Bolland, met bijlage., 1936-1938; 1301; 5 stukken
        - Jaarverslag 1935 van de Bolland-Stichting en catalogus van de bibliotheek van de Bolland-Stichting, gedrukt., 1936; 1302; 2 katernen
        - Stukken betreffende het internationaal congres voor stenografie te Londen, dat Drees bijwoonde als gedelegeerde van de Nederlandse regering., 1937; 1303; 1 omslag
        - Correspondentie met W.S. Estella Groote betreffende de ziekte en het overlijden van haar vader, A.W. Groote., 1944; 1304; 1 omslag
        - 'Stenografisch verslag van de toespraken, gehouden op dinsdag 27 september in de rookzaal van het gebouw der Tweede Kamer, ter gelegenheid van het 100-jarig bestaan van de Stenographische Inrichting van de beide Kamers der Staten-Generaal', doorslag, met knipsels., 1949; 1305; 5 stukken
          Drees was een van de sprekers.
        - Ingekomen uitnodiging en knipsels betreffende de door hem verrichte onthulling van het straatnaambord van de A.W. Groote-laan in Den Haag., 1955; 1306; 1 omslag
        - Stukken betreffende de herdenking van de honderdste geboortedag van A.W. Groote op 31 december 1959., 1958-1960; 1307; 1 omslag
          Drees was erevoorzitter van het organisatiecomité en spreker op de herdenkingsbijeenkomst.
        - Stukken en knipsels betreffende de Stichting 'A.W. Groote-fonds' en de uitreiking van de jaarlijkse A.W. Groote-prijs., 1959, 1962-1968, 1979; 1308; 1 omslag
          Drees was voorzitter (1959-1966), later erevoorzitter van het A.W. Grootefonds (1966-1979).
        - Jubileumboek ter gelegenheid van het vijftigjarig bestaan van de Federatie voor Stenografie 'Groote', machineschrijven en kantoorpraktijk., 1967; 1309; 1 deel
          Drees was een van de sprekers op het jubileumcongres.
        - Oorkonde, uitgereikt aan Drees als erevoorzitter bij het vijftigjarig bestaan van de Federatie voor Stenografie 'Groote'., 1967; 1697; 1 stuk
          Was oorspronkelijk inv.nr. 1310.
      - Drankbestrijding, A.1.13.2.
        - Stukken betreffende zijn lidmaatschap van de Nederlandsche Vereeniging tot Afschaffing van Alcoholhoudende Dranken, resp. Algemene Nederlandse Drankbestrijders Organisatie., 1903, 1972, 1978; 1311; 3 stukken
        - Teksten van artikelen van zijn hand, en stukken betreffende andere bijdragen aan de propaganda voor de drankbestrijding., 1923-1987; 1312; 1 omslag
        - Stukken betreffende door hem verzorgde lezingen en cursussen over drankbestrijding en sociale zorg., 1942, 1943; 1313; 1 omslag
        - Stukken betreffende de fusie van verschillende 'blauwe' verenigingen tot Algemene Nederlandse Drankbestrijders Organisatie, gedrukt., 1962, 1963; 1314; 1 omslag
          Drees presideerde de oprichtingsvergadering van de Algemene Nederlandse Drankbestrijders Organisatie op 15 december 1962.
        - Stukken betreffende zijn erevoorzitterschap van de International Commission for the Prevention of Alcoholism., 1956-1972; 1315; 1 omslag
      - Vakverenigingen, A.1.13.3.
        - Ingekomen brief van de Nationale Bond van Handels- en Kantoorbedienden in Nederland, afdeling Amsterdam, betreffende zijn aanneming als lid., 1904; 1316; 1 stuk
          De bijlagen ontbreken.
        - Circulaire aan de handels- en kantoorbedienden in Nederland met een oproep zich aan te sluiten bij een nieuw te vormen vakvereniging, gedrukt., 1905; 1317; 1 stuk
        - Stukken betreffende zijn lidmaatschap van de Algemeene Nederlandsche Ambtenaarsbond., 1909, 1910, 1913; 1318; 4 stukken
      - Korfbal, A.1.13.4.
        - Stukken betreffende de door hem opgerichte korfbalclubs 'Door Oefening Sterker' en 'Door Eendrachtige Oefening Sterker'., 1905-1911; 1319; 1 omslag
        - Ingekomen brief betreffende zijn aanneming als lid van de Haagse korfbalclub 'Algemeene Lichaams Ontwikkeling'., 1914; 1320; 1 stuk
        - Teksten van artikelen van zijn hand over korfbal., 1923, 1924, 1953-1963; 1321; 1 omslag
      - Vrijmetselarij, A.1.13.5.
        - Stukken betreffende zijn lidmaatschap van de Orde van Vrijmetselaren., 1918, 1928, 1929 en z.d.; 1322; 1 omslag
        - Drukwerken en knipsels betreffende de vrijmetselarij., 1917-1919, 1923, 1932, 1933; 1323-1328; 7 katernen, 1 omslag, 1 stuk
          - Grondwet en ordewetten voor de Orde van Vrijmetselaren onder het Grootoosten der Nederlanden, gedrukt, 1917, 1323; 2 katernen
          - Verslagen van vergaderingen en samenkomsten, gedrukt, 1917, 1923, 1324; 3 katernen
          - Aflevering van 'De Teekenplank', bestemd voor leerling-vrijmetselaren, met knipsels over de gezellenwijding, 1918 en z.d., 1325; 1 omslag
          - 'Ons werkprogram', gedrukt, 1919, 1326; 1 katern
          - 'Bulletin van het Grootoosten der Nederlanden', jaargang 56, 1932, 1327; 1 katern
          - Knipsel uit de 'Berliner Illustrierte Zeitung' betreffende het 'Mutterhaus' van de 'Grosse National-Mutterloge zu den drei Weltkugeln' te Berlijn, 1933, 1328; 1 stuk
      - Debatgezelschappen, A.1.13.6.
        - Stukken betreffende zijn lidmaatschap van het Debat-Gezelschap te Den Haag., 1924-1940; 1329-1331; 1 stuk, 1 katern, 1 omslag
          - Ingekomen brief van dr. H. Réthy met de uitnodiging om toe te treden als lid, 1926, 1329; 1 stuk
          - 'Handelingen van het Debat-Gezelschap 8 april 1905 - 30 mei 1924', met ledenlijst en een overzicht van de in de bijeenkomsten verdedigde stellingen, gedrukt, 1924, 1330; 1 katern
          - Ingekomen circulaires met agenda's en stellingen voor de bijeenkomsten, gedrukt en gestencild, 1926-1940, 1331; 1 omslag
        - Ingekomen circulaires van het Socialistisch Dispuut-Gezelschap te Den Haag betreffende te houden bijeenkomsten en de daarin te verdedigen stellingen., 1930-1932; 1332; 1 omslag
        - Stukken betreffende zijn optreden als gespreksleider van werkgroepbijeenkomsten van de Volkseenheid-Commissie der Leidsche Studenten., 1936, 1937; 1333; 1 omslag
      - Esperanto, A.1.13.7.
        - Teksten van artikelen en redevoeringen van Drees over het ideaal van het Esperanto, met bijlagen., 1931-1976; 1334; 1 omslag
          De teksten zijn voor een deel in Esperanto.
        - Correspondentie over de door hem gevolgde cursus Esperanto bij het Internationaal Cseh-Instituut voor Esperanto, met getuigschrift., 1933; 1335; 3 stukken
        - Lidmaatschapsbewijzen van de Federatie resp. Bond van Arbeiders-Esperantisten in het gebied van de Nederlandse taal 'Fidu la Estontecon'., z.d. (na 1945); 1336; 2 katernen
        - Correspondentie met Esperantisten, met bijlagen., 1935, 1945-1987; 1337; 1 omslag
          De brieven zijn voor het merendeel in Esperanto.
        - Stukken betreffende zijn benoeming tot lid van het Honora Patrona Komitato van de Universala Esperanto-Asocio., 1962 juni-december; 1338; 1 omslag
      - Overige verenigingen, A.1.13.8.
        - Stukken betreffende zijn lidmaatschap van de Coöperatieve Winkelvereeniging 'Eigen Hulp' en andere verbruikscoöperaties., 1910-1942; 1339; 1 omslag
        - Ingekomen stukken betreffende de reorganisatie en liquidatie van de Coöperatieve Brandstoffenvereniging 'Eigen Hulp' en de Coöperatieve Handels- en Verbruikscoöperatie 'Eigen Hulp'., 1972-1985; 1340; 1 omslag
        - De positie van het Humanistisch Verbond. Gedrukt., 1948; 242; 1 stuk
          Drees was lid van het Humanistisch Verbond.
  - PARTICULIER LEVEN, A.2.
    - Identiteitsbewijzen, A.2.1.
      - Bewijs van inschrijving in het geboorteregister van Willem Drees, met aantekening betreffende zijn doop., 1886; 1350; 1 stuk
      - Paspoorten, met vaccinatiebewijzen., 1928-1968; 1351; 1 omslag
      - Persoonsbewijs, met omhulsel., 1941; 1352; 1 stuk
      - Uittreksel uit het geboorteregister betreffende Willem Drees., 1946; 1353; 1 stuk
    - Opleiding, A.2.2.
      - Getuigschriften van de lagere school, de Tweede Hoogere Burgerschool met driejarige cursus voor jongens, en de Openbare Handelsschool te Amsterdam., 1898, 1901, 1903; 1698; 3 stukken
        Was oorspronkelijk inv.nr. 1354.
      - Stukken betreffende het door Drees gevolgde onderwijs aan de Tweede Hoogere Burgerschool met driejarige cursus, met een fotokopie uit het rapportenboek van het schooljaar 1900-1901., 1898, 1900, 1901; 1355; 1 omslag
      - Onderwijsprogramma van de Openbare Handelsschool met tweejarige cursus voor het schooljaar 1902-1903, met opgaven voor het eindexamen in 1903., 1356; 1 omslag
      - Tekst van zijn voordracht 'Cornelis Antonius Steger en de stenografie in de Staten-Generaal', gehouden op de Openbare Handelsschool., ca. 1902; 1357; 1 stuk
      - Diploma van bekwaamheid in het boekhouden voor de praktijk, verleend door de Vereeniging van Leeraren in het Boekhouden te Amsterdam, met cijferlijst., 1904; 1699; 2 stukken
        Was oorspronkelijk inv.nr. 1358.
      - Examenopgaven voor het akte-examen staathuishoudkunde en statistiek uit de jaren 1900-1918., 1909-1918 en z.d.; 1359; 1 omslag
        Drees legde zelf examen af in 1909 en gaf daarna (privé)les.
      - Brief aan R. Kuyper betreffende het verloop van het door hem afgelegde mondelinge examen staatshuishoudkunde en statistiek. Afschrift., 1909; 1360; 1 stuk
      - Akte van bekwaamheid voor middelbaar onderwijs in de staathuishoudkunde en de statistiek., 1909; 1700; 1 stuk
        Was oorspronkelijk inv.nr. 1361.
      - Knipsels en stukken betreffende reünies en jubilea van de Tweede Driejarige Hoogere Burger School, de Openbare Handelsschool en de vereniging van oud-leerlingen van de Handelsschool 'Hou' en Trouw'., 1949-1985; 1362; 1 omslag
    - Familiecorrespondentie, A.2.3.
      - Met zijn verloofde en verschillende familieleden vóór zijn huwelijk, 1899-1910, A.2.3.1.
        - Ansichtkaarten verstuurd aan en ontvangen van To Hent., 1904-1907 april, en z.d.; 1363; 1 omslag
        - Correspondentie met zijn verloofde To Hent., 1907 juli -1910; 1364-1367; 4 omslagen
          - Brieven, 1907-1908, 1364
          - Kaarten, 1907-1908, 1365
          - Brieven, 1909-1910, 1366
          - Kaarten, 1909-1910, 1367
        - Correspondentie met verschillende familieleden., 1899-1910; 1368; 1 omslag
      - Met zijn echtgenote en gezinsleden, 1911-1984, A.2.3.2.
        - Correspondentie met zijn echtgenote To Drees-Hent., 1911-1940 maart; 1369-1370; 2 omslagen
          - Kaarten, 1911-1940, 1369
          - Brieven, 1921-1939, 1370
        - Correspondentie met zijn gezin tijdens zijn internering in Buchenwald, met bijlagen., 1940, 1941; 1371; 1 omslag
          Zie ook inv.nrs. 502-507 en 1551-1557.
        - Niet-verstuurde 'dagboekbrieven' van zijn echtgenote To Drees-Hent tijdens zijn internering in Buchenwald., 1940-1941; 1372; 1 omslag
        - Correspondentie met zijn gezin tijdens zijn internering in St. Michielsgestel van 4 t/m 11 mei 1942., 1373; 1 omslag
          Zie ook inv.nr. 510.
        - Correspondentie met zijn echtgenote To Drees-Hent tijdens zijn onderduik in Amsterdam, met bijlagen., 1943-1945; 1374-1376; 3 omslagen
          In steno. Een aantal brieven, geschreven tussen 8 februari 1943 en 18 mei 1943, is gedeeltelijk uitgewerkt in gewoon schrift. Uit vrees voor arrestatie verbleef Drees eerst bij zijn zuster Bets Beck-Drees en zijn moeder, vervolgens op een ander schuiladres.
          - Brieven, 1943, 1374
          - Brieven, 1944-1945, 1375
          - Transcriptie van enkele brieven, met latere aantekening van Drees, 1943, 1376
        - Correspondentie met zijn echtgenote To Drees-Hent., 1947-1963; 1377; 1 omslag
        - Bij het echtpaar Drees-Hent ingekomen brieven van hun dochter Annie, met bijlagen., 1918-1957; 1378; 1 omslag
        - Correspondentie van het echtpaar Drees-Hent met hun zoon Jan., 1921-1984; 1379-1380; 2 omslagen
          - Brieven, 1926, 1933, 1943-1945, 1959, 1971, 1379
          - Kaarten, 1921-1984, 1380
        - Correspondentie van het echtpaar Drees-Hent met hun zoon Wim., 1943-1983 en z.d.; 1381; 1 omslag
        - Correspondentie tussen leden van het gezin Drees-Hent tijdens vakanties., 1928-1963; 1382-1383; 2 omslagen
          - 1928-1959, 1382
          - 1960-1963, 1383
      - Met overige familieleden, 1910-1988, A.2.3.3.
        Veel correspondentie ging van huis tot huis en bevat brieven ook van de kinderen. To Drees-Hent verzorgde meestal de familiecorrespondentie.
        - Correspondentie van de familie Drees-Hent met moeder A.S. Drees-Van Dobbenburgh en de familie Beck-Drees., 1910-1964; 1384-1389; 6 omslagen